【裁判字號】    97,裁,1312
【裁判日期】    970215
【裁判案由】    土地增值稅
【裁判全文】
最  高  行  政  法  院  裁  定
                                     97年度裁字第01312號
抗  告  人  甲○○
上列抗告人因與相對人臺南市稅捐稽徵處（自97年1月31日更名
為乙○○○○○）間土地增值稅事件，對於中華民國96年3月30
日高雄高等行政法院96年度訴字第78號裁定提起抗告，本院裁定
如下︰
    主  文
抗告駁回。
抗告訴訟費用由抗告人負擔。
    理  由
一、按抗告法院認抗告為不合法或無理由者，應為駁回抗告之裁
    定。
二、本件抗告意旨略謂：依行政訴訟法第4條第1項規定，僅須依
    訴願法提起訴願不服其決定，並不限於合法訴願，原審法院
    以遲誤訴願期間駁回抗告人之訴，於法未合。在實體部分，
    依土地稅法第31條第1項第1款、平均地權條例施行細則第23
    條第1項以及財政部81年7月6日台財稅810238739號函規定，
    抗告人與吳義龍等二人就系爭土地之共有關係已辦理共有物
    分割登記，由抗告人取得系爭土地所有權，並得免向稅捐稽
    徵機關提出共有物分割現值申報，逕向地政機關辦理共有物
    分割登記。系爭土地之應繳納土地增值稅之人應為原土地所
    有權人。又相對人原核定減免徵土地增值稅之行政處分，依
    行政程序法第123條規定，為合法行政處分，在無該條各款
    情事下，相對人未敘明理由廢止原核定顯系違法行政處分應
    予撤銷云云。
三、按「原告之訴，有左列各款情形之一者，行政法院應以裁定
    駁回之。．．．：10、起訴不合程式或不備其他要件者。」
    行政訴訟法第107條第1項第10款定有明文。次按納稅義務人
    對於核定稅捐之處分如有不服，依核定稅額通知書所載有應
    納稅額或應補徵稅額者，應於繳款書送達後，於繳納期間屆
    滿翌日起算30日內，依規定格式，敘明理由，連同證明文件
    ，申請復查，稅捐稽徵法第35條第1項第1款亦有明文。經查
    ，抗告人因土地增值稅事件經相對人發單課徵，繳納期間自
    94年4月5日起至94年5月4日止，其遲至95年5月24日始提出
    復查申請，業經原裁定認定在案，又該94年3月21日市稅安
    字第09400075940號補繳函及土地增值稅繳款書於94年3月25
    日送達，亦有送達證書在卷可稽，核抗告人提起復查，顯已
    逾30日之不變期間，訴願決定自程序上予以駁回，原裁定予
    以維持，並無不合，其抗告難認有理由，應予駁回。抗告人
    起訴既非合法，其實體上之主張自毋庸審究，併此說明。
四、依行政訴訟法第104條、民事訴訟法第95條、第78條，裁定
    如主文。
中    華    民    國    97    年    2     月    15    日
                    最高行政法院第五庭
                        審判長法官  劉  鑫  楨
                              法官  侯  東  昇
                              法官  林  樹  埔
                              法官  劉  介  中
                              法官  吳  慧  娟
以  上  正  本  證  明  與  原  本  無  異
中    華    民    國    97    年    2     月    18    日
                              書記官  吳  玫  瑩


司法院資訊處製作；財團法人民間司法改革基金會備份。
